臺灣板橋地方法院刑事判決　　　　　　　　　　　　九十二年度訴字第二四九號
　　公　訴　人　臺灣板橋地方法院檢察署檢察官
　　被　　　告　甲○○
右列被告因搶奪案件，經檢察官提起公訴（九十二年度偵字第八九四六號），本院判
決如左：
    主  文
本件公訴不受理。
    理  由
一、公訴意旨略以：被告甲○○基於意圖為自己不法所有之概括犯意，連續於民國（
    下同）九十二年一月二十五日晚上十一時三十分許，在台北縣板橋市○○路○段
    一七Ｏ號前，以騎乘機車尾隨之方式，趁乙○○未及防備之際，自後貼近而分別
    搶奪其皮包一個（內有廠牌：諾基亞、型號：八二五Ｏ之行動電話一支、身分證
    、駕駛執照、金融卡、信用卡及現金新台幣＜下同＞約二、三百元），得手後；
    復於九十二年二月二十五日上午十時許，在台北市○○路○段二五Ｏ巷三弄九號
    前，以前開方式，搶奪丙○○皮包一個（內有廠牌：諾基亞、型號：三三一Ｏ及
    不詳廠牌行動電話共二支、身分證、駕駛執照、支票、戒指、項鍊及現金約二萬
    元），得手後，甲○○將現金花用，廠牌：諾基亞行動電話二支則以每支二千元
    代價，售予知情之楊文盛（故買贓物罪嫌部分，另簽分偵案辦理），餘搶奪之財
    物則丟棄在不詳處所。嗣經警方循線，始查知上情。因認被告涉有刑法第三百二
    十五條第一項之搶奪罪嫌。
二、按已經提起公訴或自訴之案件，在同一法院重行起訴者，應諭知不受理之判決，
    並得不經言詞辯論為之，刑事訴訟法第三百零三條第二款、第三百零七條分別定
    有明文。又訴訟上所謂一事不再理之原則，關於實質上一罪或裁判上一罪，亦均
    有其適用（最高法院六十年台非字第七七號判例意旨參照）。
三、經查：
  (一)被告甲○○另案被訴意圖為自己不法之所有，於九十二年三月二日上午十時許，
    在台北縣三重市○○○路某處，以自備之鑰匙一把，竊取蔡惠如於九十二年二月
    二十四日上午十時許，在台北縣三重市○○街一六七巷二十一號前遭竊之車號為
    ＣＪＯ－五二九號重型機車得手，隨即騎乘前揭機車伺機作案。而於同日下午一
    時三十分許，在台北縣蘆洲市○○街三六一巷二十四號前，見林新妹一人獨自騎
    乘重型機車行經該處，竟意圖為自己不法之所有，自後搶走林新妹之皮包一只（
    內有現金三千四百元、世華銀行信用卡、蘆洲農會提款卡各一張、行動電話一個
    等物）得手後逃逸，林新妹隨即委由楊石寶搭載之，騎車追趕，而於台北縣蘆洲
    市○○街三六一巷與環堤大道路口發現被告，楊石寶見狀將被告撞倒在地，被告
    為脫免逮捕，竟當場欲以安全帽及機車大鎖攻擊林新妹、楊石寶，並與兩人相互
    拉扯成傷（傷害部分未據告訴），適員警及時趕到，而當場查獲，因認涉犯刑法
    第三百二十條之竊盜罪、犯刑法第三百二十九條之準強盜罪等情，業據臺灣板橋
    地方法院檢察署檢察官於九十二年四月二十五日以九十二年度偵字第四九二一號
    起訴書提起公訴，並於九十二年五月七日繫屬本院，由本院九十二年度訴字第一
    二三○號案件審理在案（下稱前案），有臺灣板橋地方法院檢察署檢察九十二年
    度偵字第四九二一號起訴書、臺灣高等法院被告全國前案紀錄表各一件附卷可按
    。惟上開案件經審理後，有關被告涉犯刑法第三百二十九條之準強盜罪嫌部分，
    法院認依被害人林新妹、證人楊石寶於本院審理時之證述（見本院九十二年度訴
    字第一二三○號案件九十二年十二月九日審判筆錄），足認被告搶奪後，已逃離
    犯罪場所，且已脫離被害人林新妹之跟蹤追躡後，經被害人林新妹多方尋找，始
    在台北縣蘆洲市○○街三六一巷巷頭處一家電動玩具店前發現被告，及被告並無
    對被害人或他人之身體施以暴力壓制抗拒之事實，應可確定，故與刑法第三百二
    十九條之「當場」、「施強暴」之要件不合，被告之行為尚難構成準強盜之犯行
    ，惟被告被訴搶奪之基本事實既屬同一，故依法變更起訴法條為刑法第三百二十
    五條第一項之搶奪罪而為判決（尚未確定）等情，有本院九十二年度訴字第一二
    三○號判決書一件在卷可稽，並經本院調閱上開案卷查明屬實。
  (二)而本件公訴人以被告基於意圖為自己不法所有之概括犯意，連續於九十二年一月
    二十五日晚上十一時三十分許、九十二年二月二十五日上午十時許，分別在台北
    縣板橋市○○路○段一七○號前、台北市○○路○段二五Ｏ巷三弄九號前，以騎
    乘機車尾隨方式，搶奪被害人乙○○、丙○○之財物，因認被告涉犯刑法第三百
    二十五條第一項之搶奪罪嫌，而於九十二年十月三十一日以九十二年度偵字第八
    九四六號起訴書提起公訴，並於九十二年十一月十四日繫屬本院，此有卷內蓋有
    本院收狀戳之台灣板橋地方法院檢察署九十二年十一月十四日板檢博御九二偵字
    第八九四六號函可按。查被告此部分犯行與前案業已起訴判決之搶奪犯行間，其
    犯罪時間緊接，犯罪型態相同，所犯為構成犯罪要件相同之罪名，被告顯係基於
    概括犯意為之，核係有連續犯之裁判上一罪關係之同一案件（前案判決事實，並
    已將被告本件犯行部分，認屬前案起訴效力所及而予以認定）。從而，公訴人就
    同一案件向本院重行起訴，即有未洽，揆諸前揭規定，本件既繫屬在後，爰不經
    言詞辯論，逕為公訴不受理之判決。
據上論斷，應依刑事訴訟法第三百零三條第二款、第三百零七條，判決如主文。
中      華      民      國    九十三    年      四      月      二      日
                                      臺灣板橋地方法院刑事第十三庭
                                          審判長法  官  王復生
                                                法  官  徐子涵
                                                法  官  白光華
右正本證明與原本無異
如不服本判決應於送達後十日內向本院提出上訴狀
                                                書記官  陳靜怡
中      華      民      國    九十三    年      四      月      二      日
